臺灣臺中地方法院刑事裁定
111年度聲字第2086號
聲  請  人  臺灣臺中地方檢察署檢察官
受  刑  人  郭安可





上列聲請人因受刑人數罪併罰有二裁判以上，聲請定其應執行之
刑（111年度執字第4117號、111年度執聲字第1494號），本院裁
定如下：
    主      文
郭安可犯如附表所示之罪而所處如附表所示之刑，應執行有期徒
刑陸年拾月，如易科罰金，以新臺幣壹仟元折算壹日。
    理      由
一、聲請意旨略以：上開受刑人犯數罪，先後經判決確定如附表
    ，應依刑法第53條、第51條第5款規定，定應執行之刑，爰
    依刑事訴訟法第477條第1項規定聲請裁定等語。
二、受刑人郭安可因犯如附表所示之罪，經本院等法院先後判處
    如附表所示之刑，並分別確定在案。茲檢察官聲請定其應執
    行之刑，本院審核卷附前揭案件之判決書及臺灣高等法院被
    告前案紀錄表後，認聲請為正當，爰依聲請定其應執行之刑
    ，併諭知易科罰金之折算標準。
三、依刑事訴訟法第477條第1項，刑法第53條、第51條第5款、
    第41條第1項、第8項，裁定如主文。
中    華    民    國   111    年    7     月   28     日
                  刑事第二庭    法  官  王振佑
以上正本證明與原本無異。
如不服本裁定，應於收受送達後5日內向本院提出抗告狀。（應
附繕本）
                                書記官  王淑燕
　　　　　　　　　　　　　　　　
中　　華　　民　　國　　111 　年　　7 　　月　　28　　日

附表：受刑人郭安可定應執行刑案件一覽表
 編          號           1          2           3       罪          名        偽造文書           詐欺        偽造文書  宣    告    刑  有期徒刑4月 有期徒刑2月 有期徒刑2月  犯  罪  日  期  109年10月12日 109年11月26日 109年10月23日  偵查(自訴)機關  年  度  案  號  士林地檢110年度偵字第2373號 嘉義地檢110年度偵字第5491號 高雄地檢109年度偵字第23479號等 最  後 事實審 法    院       士林地院       嘉義地院        高雄地院  案    號 110年度審簡字第547號 110年度嘉簡字第847號 110年度易字第181號  判決日期 110年08月09日 110年08月30日 110年10月18日 確  定 判  決 法    院       士林地院       嘉義地院         高雄地院  案    號 110年度審簡字第547號 110年度嘉簡字第847號 110年度易字第181號  判    決 確定日期 110年09月29日 110年10月04日 110年11月24日 是否為得易科罰金 、易服社會勞動之 案件           是             是           是 　　 　　                     備    註   士林地檢110年度執字第4494號 嘉義地檢110年度執字第2894號 編號3至4，應執行有期徒刑7月 

 編          號           4          5           6       罪          名         詐欺         偽造文書    詐欺、偽造文書  宣    告    刑  有期徒刑6月 有期徒刑4月 有期徒刑2月（2次）  犯  罪  日  期  109年11月12日 109年10月25日 109年06月25日、 109年09月12日  偵查(自訴)機關  年  度  案  號  高雄地檢109年度偵字第23479號等 臺南地檢110年度偵字第234號 高雄地檢110年度偵字第2032號等 最  後 事實審 法    院       高雄地院       臺南地院        高雄地院  案    號 110年度易字第181號 110年度簡字第1504號 110年度審訴字第476號等  判決日期 110年10月18日 110年08月09日 110年11月29日 確  定 判  決 法    院       高雄地院       臺南地院         高雄地院  案    號 110年度易字第181號 110年度簡字第1504號 110年度審訴字第476號等  判    決 確定日期 110年11月24日 110年12月07日 111年03月01日 是否為得易科罰金 、易服社會勞動之 案件           是             是           是 　　 　　                     備    註   編號3至4，應執行有期徒刑7月 臺南地檢111年度執字第301號 編號6至9，應執行有期徒刑1年6月 


 編          號           7          8           9       罪          名     詐欺、偽造文書         偽造文書          詐欺  宣    告    刑  有期徒刑3月（4次） 有期徒刑5月 有期徒刑4月  犯  罪  日  期  109年09月12日、 109年11月20日、 109年12月15日、 109年03月28日 109年06月20日 109年12月10日  偵查(自訴)機關  年  度  案  號  高雄地檢110年度偵字第2032號等 高雄地檢110年度偵字第2032號等 高雄地檢110年度偵字第2032號等 最  後 事實審 法    院       高雄地院       高雄地院        高雄地院  案    號 110年度審訴字第476號等 110年度審訴字第476號等 110年度審訴字第476號等  判決日期 110年11月29日 110年11月29日 110年11月29日 確  定 判  決 法    院       高雄地院       高雄地院         高雄地院  案    號 110年度審訴字第476號等 110年度審訴字第476號等 110年度審訴字第476號等  判    決 確定日期 111年03月01日 111年03月01日 111年03月01日 是否為得易科罰金 、易服社會勞動之 案件           是             是           是 　　 　　                     備    註   編號6至9，應執行有期徒刑1年6月。    


 編          號           10          11           12       罪          名        偽造文書         偽造文書        偽造文書  宣    告    刑  有期徒刑6月 有期徒刑5月（3次） 有期徒刑3月  犯  罪  日  期  109年10月08日  109年10月05日、 109年10月11日、 109年10月18日 109年10月16日  偵查(自訴)機關  年  度  案  號  屏東地檢109年度偵字第8002號等 屏東地檢109年度偵字第8002號等 屏東地檢109年度偵字第8002號等 最  後 事實審 法    院       屏東地院       屏東地院        屏東地院  案    號 110年度訴字第353號等 110年度訴字第353號等 110年度訴字第353號等  判決日期 110年12月16日 110年12月16日 110年12月16日 確  定 判  決 法    院       屏東地院       屏東地院         屏東地院  案    號 110年度訴字第353號等 110年度訴字第353號等 110年度訴字第353號等  判    決 確定日期 111年01月25日 111年01月25日 111年01月25日 是否為得易科罰金 、易服社會勞動之 案件           是             是           是 　　 　　                     備    註   編號10至13，應執行有期徒刑1年10月。    


 編          號           13          14           15       罪          名        偽造文書         偽造文書        偽造文書  宣    告    刑  有期徒刑4月（5次） 有期徒刑3月（3次） 有期徒刑4月（2次）  犯  罪  日  期  109年11月03日、 109年11月19日、 109年12月24日、 109年12月25日、 109年12月29日 109年05月03日、 109年10月12日、 109年12月08日 109年10月27日、 109年11月22日  偵查(自訴)機關  年  度  案  號  屏東地檢109年度偵字第8002號等 臺中地檢109年度偵字第24225號等 臺中地檢109年度偵字第24225號等 最  後 事實審 法    院       屏東地院       臺中地院        臺中地院  案    號 110年度訴字第353號等 110年度簡字第1402號 110年度簡字第1402號  判決日期 110年12月16日 110年12月24日 110年12月24日 確  定 判  決 法    院       屏東地院       臺中地院         臺中地院  案    號 110年度訴字第353號等 110年度簡字第1402號 110年度簡字第1402號  判    決 確定日期 111年01月25日 111年02月07日 111年02月07日 是否為得易科罰金 、易服社會勞動之 案件           是             是           是 　　 　　                     備    註  編號10至13，應執行有期徒刑1年10月。  編號14至16，應執行有期徒刑1年2月。  


 編          號           16          17           18       罪          名        偽造文書         偽造文書        偽造文書  宣    告    刑  有期徒刑5月 有期徒刑4月（15次） 有期徒刑5月（4次）  犯  罪  日  期  109年12月19日  109年10月31日、 109年11月13日、 109年11月14日、 109年11月20日、 109年12月16日、 109年12月26日、 110年01月04日、 110年01月06日、 110年01月07日、 110年01月08日（2次）、 110年01月09日、 110年01月10日、 110年01月12日、 109年12月06日 109年11月15日、 109年11月28日、 109年12月07日、 110年01月08日  偵查(自訴)機關  年  度  案  號  臺中地檢109年度偵字第24225號等 橋頭地檢110年度偵字第1019號等 橋頭地檢110年度偵字第1019號等 最  後 事實審 法    院       臺中地院       橋頭地院        橋頭地院  案    號 110年度簡字第1402號 110年度訴字第89號等 110年度訴字第89號等  判決日期 110年12月24日 111年01月28日 111年01月28日 確  定 判  決 法    院       臺中地院       橋頭地院         橋頭地院  案    號 110年度簡字第1402號 110年度訴字第89號等 110年度訴字第89號等  判    決 確定日期 111年02月07日 111年03月09日 111年03月09日 是否為得易科罰金 、易服社會勞動之 案件           是             是           是 　　 　　                     備    註  編號14至16，應執行有期徒刑1年2月。  編號17至20，應執行有期徒刑3年2月。  


 編          號           19          20           21       罪          名        偽造文書        詐欺取財         詐欺  宣    告    刑  有期徒刑6月（6次） 有期徒刑3月（2次） 有期徒刑3月  犯  罪  日  期  109年10月31日、 109年11月24日、 109年10月26日、 109年11月19日、 109年07月03日、 109年10月13日  109年11月27日、 110年01月03日  109年11月28日   偵查(自訴)機關  年  度  案  號  橋頭地檢110年度偵字第1019號等 橋頭地檢110年度偵字第1019號等 臺中地檢110年度偵字第10412號 最  後 事實審 法    院       橋頭地院       橋頭地院        臺中地院  案    號 110年度訴字第89號等 110年度訴字第89號等 111年度簡字第150號  判決日期 111年01月28日 111年01月28日 111年02月21日 確  定 判  決 法    院       橋頭地院       橋頭地院         臺中地院  案    號 110年度訴字第89號等 110年度訴字第89號等 111年度簡字第150號  判    決 確定日期 111年03月09日 111年03月09日 111年03月22日 是否為得易科罰金 、易服社會勞動之 案件           是             是           是 　　 　　                      備    註  編號17至20，應執行有期徒刑3年2月。   臺中地檢111年度執字第4117號